【裁判字號】    91,簡上,275
【裁判日期】    920530
【裁判案由】    傷害
【裁判全文】
臺灣臺北地方法院刑事判決                      九十一年度簡上字第二七五號
    上  訴  人  臺灣臺北地方法院檢察署檢察官
    上  訴  人
    即  被  告  甲○○
右上訴人因傷害案件，不服本院簡易庭九十一年度簡字第二七二三號，中華民國九十
一年九月十六日第一審簡易判決（聲請簡易判決處刑案號：九十一年度偵字第八七五
０號九十年度偵字第一八二九九號），提起上訴，本院第二審合議庭判決如左：
    主  文
上訴駁回。
    事  實
一、甲○○前因涉嫌於九十年九月二十二日晚間六時許傷害丙○○之妻乙○○案件，
    經乙○○提出告訴，由臺灣臺北地方法院檢察署檢察官以九十一年度偵字第二二
    五七號分案偵查（嗣於民國九十一年二月二十一日起訴，後經臺灣高等法院九十
    一年度上易字第二二二０號判決判處甲○○拘役五十日，如易科罰金以三百元折
    算一日確定），甲○○於前開案件偵查中之九十年十一月十日晚間八時三十分許
    ，前往臺北市○○區○○街一五六巷卅三弄九號二樓丙○○之住處，要求丙○○
    勸其妻乙○○撤回告訴，兩人一言不合發生爭執，甲○○竟基於傷害人之身體之
    故意，徒手出拳毆打丙○○，丙○○見狀以手格檔，致受有右手腕及右前臂擦挫
    傷之傷害。
二、案經被害人丙○○訴由臺北市政府信義分局報告臺灣臺北地方法院檢察署檢察官
    聲請簡易判決處刑。
    理  由
一、訊據被告甲○○矢口否認有何於右揭時地傷害告訴人丙○○之犯行，辯稱：本件
    案發時間有去告訴人家，並與告訴人之妻乙○○發生爭吵，但告訴人不在家云云
    ，惟查：被告如何與告訴人發生口角、並進而徒手毆擊告訴人、告訴人則出手格
    檔受有前開傷害等情，業據告訴人丙○○迭於警、偵訊及本院審理中指述明確，
    並有告訴人於臺北醫學大學附設醫院急診治療之診斷證明書一紙、病歷資料一份
    （上載告訴人有右手腕及右前臂擦挫傷、於九十年十一月十日晚間九時四十分至
    該院急診就醫等）在卷可稽，上揭診斷證明書及病歷資料所載之傷勢，核與告訴
    人所指遭被告徒手毆打之情節相符，且被告雖以前語置辯，然其於警訊及本院九
    十二年二月十二日訊問中亦不諱言曾於上揭時地去找告訴人，並與告訴人發生爭
    吵之情，另於本院九十二年五月十六日訊問中更供稱：「是告訴人打我，我沒告
    他，他反而告我。」等語，又被告本院九十二年三月二十六日訊問時則改稱：「
    （（提示本院卷九十二年二月十二日之訊問筆錄並告以要旨）你之前供稱，案發
    當天你有去告訴人家，並與其發生爭吵，有何意見？）我們沒有吵架，我沒有打
    他，我也沒有去告訴人家。」，被告對於究有無於上揭時地前往告訴人之住處、
    有無與告訴人發生口角等節，所述顯先後矛盾歧異，況被告前於警訊中供稱係於
    上揭時地與告訴人之妻乙○○發生爭執，遭乙○○以熱水瓶毆打、致左眉部位受
    傷流血之辯詞，實則被告於前開傷害乙○○之案件中業已作為辯詞，此經本院調
    取前開傷害案件卷宗核閱屬實，且證人乙○○復於原審及本院訊問中明確證稱案
    發當日因在國泰醫院擔任看護工作而不在家，並未用熱水瓶毆打被告等情明確（
    見原審卷第十七頁、本院九十壹年十二月三日訊問筆錄），是被告所辯顯屬規避
    飾卸之詞而不足採信，本件事證明確，被告犯行堪以認定，應依法論科。
二、核被告所為，係犯刑法第二百七十七條第一項之傷害人之身體罪，原審依刑事訴
    訟法第四百四十九條第一項、第三項，刑法第二百七十七條第一項前段、第四十
    一條第一項前段，罰金罰鍰提高標準條例第一條前段、第二條之規定，逕以簡易
    判決判處拘役五十九日，如易科罰金，以三百元折算一日，其認事用法，除刑法
    第四十一條第一項後段之「但確因不執行所宣告之刑，難收矯正之效，或難以維
    持法秩序」等規定，乃檢察官指揮執行時所應斟酌裁量之事項，而非法院裁判時
    所應審酌者，不需特意捨棄不予引用，應一併引用外，其餘認事用法均無不合，
    量刑亦屬妥適。被告上訴意旨否認犯罪，檢察官上訴意旨認原審判決量刑過輕，
    各指摘原審判決不當，顯無理由，均應予駁回。
據上論斷，應依刑事訴訟法第四百五十五條之一第一項、第三項、第三百六十八條，
判決如主文。
本案經檢察官孫小萍到庭執行職務
中      華      民      國    九十二    年      五      月     三十     日
                                      臺灣臺北地方法院刑事第八庭
                                          審判長法  官  林銓正
                                                法  官  曾正龍
                                                法  官  張永宏
右正本證明與原本無異。
如不服本判決，應於判決送達後十日內，向本院提出上訴狀。
                                                書記官  高永珍
中      華      民      國    九十二    年      五      月     三十     日
附錄本件論罪科刑法條全文：
刑法第二百七十七條
傷害人之身體或健康者，處三年以下有期徒刑、拘役或一千元以下罰金。


司法院資訊處製作；財團法人民間司法改革基金會備份。
